臺灣橋頭地方法院民事判決
111年度橋小字第737號
原      告  黃浚哲  
被      告  郭安可即郭軒豪




上列當事人間請求損害賠償事件，原告提起刑事附帶民事訴訟，
經本院刑事庭移送前來（110年度附民字第359號），本院於民國
111年8月17日言詞辯論終結，判決如下：
    主  文
被告應給付原告新臺幣56,000元，及自民國110年12月31日起至
清償日止，按週年利率百分之五計算之利息。
訴訟費用由被告負擔。
本判決得假執行。但被告如以新臺幣56,000元為原告預供擔保，
免為假執行。
    事實及理由
一、原告主張：被告於民國109年11 月15日下午2時許以臉書暱
    稱「Chen Lip Hao」聯繫原告，佯稱有意購買原告欲出售之
    筆記型電腦（機型：MacBookPRO，2020年，價值56,000元，
    下稱系爭電腦），並以匯款之方式給付價金云云。原告同意
    後，被告將其先前因轉帳取得之轉帳交易明細，以修圖軟體
    之方式，將該交易明細之轉出帳號、轉入帳號、日期及金額
    更改為不實之轉帳成功交易內容，而變造交易明細電磁紀錄
    ，復使用其所有之蘋果廠牌行動電話（機型：iphone10）搭
    配門號0000000000號SIM卡傳送該變造之轉帳交易明細予原
    告，表示其已將約定之交易金額匯入原告指定之帳戶內，以
    此取信於原告，致原告陷於誤，而於109年11月15日晚上10
    時10分許在位於高雄市○○區○○○路000號之阮綜合醫院外將系
    爭電腦1臺，原告因而受有損失。爰依民法侵權行為法律關
    係，請求被告應賠償原告遭詐欺之56,000元損失等語，並聲
    明：如主文第1項所示；願供擔保，請准宣告假執行。
二、被告則以：原告賣給伊之電腦是拆封且故障的電腦，因此伊
    認為原告之損失只有300至500元等語（本院卷120頁），並
    聲明：原告之訴駁回。
三、本院之判斷：
　㈠按因故意或過失，不法侵害他人之權利者，負損害賠償責任
    ，民法第184條第1項前段定有明文。
　㈡原告主張之前揭事實，有被告犯行使變造私文書等罪之本院1
    10年度訴字第89號刑事判決在卷可憑，並經本院調閱上開刑
    案卷宗核閱無訛。而被告雖就原告受損金額有爭執，但未爭
    執取得原告系爭電腦之過程，是原告主張之事實，堪信為真
    。
　㈢被告雖爭執系爭電腦價值僅300至500元等語，惟系爭電腦係
    於109年8月12日以58,900元所購買，業經原告當庭提出手機
    內之電子發票供參，並經本院勘驗無訛（見本院卷第120頁
    ），而本件交易日期與原告購入日期，相隔僅三個月，被告
    辯稱系爭電腦價值僅300元至500元，顯與市場行情有違。
　　被告又辯稱因系爭電腦購入後發現故障，因此認為價值僅30
    0元至500元等語（本院卷第120頁），惟系爭電腦若因故障
    而價值低微，被告何以能以35,000元轉售勤天科技實業（見
    本院卷33頁），被告此部分所辯，亦無可採。
　㈣從而，被告實施詐欺取財之行為，既使原告受有損害，則原
    告依上揭規定，請求被告負賠償責任，並賠償原告56,000元
    ，及自起訴狀繕本送達翌日即110年12月31日起至清償日止(
    起算依據見附民卷第5頁之收受繕本戳章)，按週年利率5％計
    算之遲延利息，自屬有據，應予准許，爰判決如主文第1項
    所示。
四、本件係依民事訴訟法第436條之8第1項適用小額程序為被告
    敗訴之判決，原告雖為假執行宣告之聲請，依同法第436條
    之20規定，仍由本院依職權宣告。另依同法第392條第2項規
    定，職權宣告被告如預供擔保，免為假執行。
五、訴訟費用負擔之依據：民事訴訟法第78條。
中　　華　　民　　國　　111 　年　　8 　　月　　31　　日
    　　　　　　　橋頭簡易庭　法　　官  林揚奇  
以上正本係照原本作成。
民事訴訟法第436 條之24第2 項：對於本判決之上訴，非以違背
法令為理由，不得為之。
如對本判決上訴，須於判決送達後20日內向本院提出上訴狀，並
須表明原判決所違背之法令及其具體內容與依訴訟資料可認為原
判決有違背法令之具體事實之上訴理由（均須按他造當事人之人
數附繕本）。
中　　華　　民　　國　　111 　年　　8 　　月　　31　　日
                              書 記 官  陳麗如